【裁判字號】    97,親,83
【裁判日期】    970708
【裁判案由】    子女提起之否認子女
【裁判全文】
臺灣板橋地方法院民事判決                97年度親字第83號
原        告  乙○○
                           3.
訴訟代理人    江淑卿律師
被        告  甲○○
兼法定代理人  丙○○
上列當事人間請求否認子女事件，本院於中華民國97年6 月24日
言詞辯論終結，判決如下：
    主    文
確認被告甲○○（女，民國七十九年十二月十四日出生）非原告
自被告丙○○受胎所生之婚生子女。
訴訟費用由被告負擔。
    事實及理由
一、原告主張：原告於民國63年4 月26日與被告丙○○結婚，然
    雙方自72年即已分居，嗣於92年10月14日離婚，而原告於79
    年12月14日生下1 女即被告甲○○，因係於原告與被告丙○
    ○婚姻存續期間所生，依法而受婚生之推定，惟實際上，被
    告甲○○是原告與黃國枝所生之子女，是被告甲○○非原告
    自被告丙○○受胎所生之子女，爰依民法第1063條之規定，
    提起否認子女之訴。並聲明：確認被告甲○○非原告自被告
    丙○○受胎所生之婚生子女。
二、被告方面：
(一)被告甲○○：對原告之主張無意見。
(二)被告丙○○：被告甲○○並非其與原告所生。原告自77年8
    月11日即離家出走，其有登報協尋，嗣後兩造即完全無夫妻
    之實，故甲○○並非其子女。並聲明：對於原告訴之聲明沒
    有意見。
三、本院當庭協議整理兩造本件事實上以及法律上之爭點如下：
(一)確認原告請求權基礎，如卷附書狀及以前筆錄所特定之型態
    。
(二)就原告請求權之原因事實所主張之證據方法如卷附物證。
四、原告主張之事實，業據提出戶籍謄本3 紙、馬偕醫院親子鑑
    定報告影本1 件為證。又被告甲○○應非原告自被告丙○○
    受胎所生乙節，並據馬偕醫院親子鑑定報告稱：本次鑑定共
    測試1 項血型抗原和15項ＤＮＡ標記，均無法否定黃國枝是
    黃宜寧（即被告甲○○）的父親（如在非親子關係時應有99
    % 以上的機會某項抗原標記不合，請見說明均為無法否定親
    子關係）基於和一般國人（在台灣）抗原標記頻率的比較，
    黃國枝是黃宜寧父親之可能性為99.00000000%以上。足認原
    告主張被告甲○○非其自被告丙○○受胎所生之婚生子女，
    要屬真實，堪以採信。
五、按妻之受胎，係在婚姻關係存續中者，推定其所生子女為婚
    生子女。前項推定，如夫妻之一方能證明妻非自夫受胎者，
    得提起否認之訴。但應於知悉子女出生之日起，1 年內為之
    。修正前民法第1063條定有明文。夫妻已逾中華民國96年5
    月4 日修正前之民法第1063條第2 項規定所定期間，而不得
    提起否認之訴者，得於修正施行後2 年內提起之。民法親屬
    編施行法第8 條之1 亦有明文。經查本件原告於79年12月14
    日產下被告甲○○之時，依法雖應推定為原告與被告丙○○
    所生之婚生子女，然參以馬偕醫院親子鑑定報告，被告甲○
    ○實非原告自被告丙○○受胎所生。從而，原告提起本件否
    認子女之訴，於法洵屬有據，應予准許。
六、訴訟費用負擔之依據：民事訴訟法第78條、第85條第1 項。
中    華    民    國    97    年    7     月    8     日
                  家事庭  法  官  毛崑山
以上正本係照原本作成。
如對本判決不服須於判決送達後20日內向本院提出上訴狀。
中    華    民    國    97    年    7     月    8     日
                          書記官  廖宮仕


司法院資訊處製作；財團法人民間司法改革基金會備份。
